【裁判字號】    99,裁,2244
【裁判日期】    990923
【裁判案由】    綜合所得稅
【裁判全文】
最  高  行  政  法  院  裁  定
                                      99年度裁字第2244號
聲  請  人  甲○○
訴訟代理人  卓隆燁
上列聲請人因與相對人財政部臺灣省北區國稅局間綜合所得稅事
件，對於中華民國99年3月25日本院99年度裁字第752號裁定，聲
請再審，本院裁定如下：
    主  文
再審之聲請駁回。
再審訴訟費用由聲請人負擔。
    理  由
一、按當事人對於本院所為裁定聲請再審，必須原裁定有行政訴
    訟法第273條之情形者，始得為之。而該條第1項第1款所謂
    「適用法規顯有錯誤者」，係指原裁判所適用之法規與該案
    應適用之法規相違背，或與解釋判例有所牴觸者而言；至於
    法律上見解之歧異，聲請人對之縱有爭執，要難謂為適用法
    規顯有錯誤，而據為再審之理由。
二、本件聲請人主張本院99年度裁字第752號裁定（下稱原裁定
    ）有行政訴訟法第273條第1項第1款所定事由，對之聲請再
    審，其聲請意旨略以：(一)聲請人業於上訴狀，就涉及原則性
    法律見解之處具體說明，惟上訴審並無具體表明聲請人所提
    主張有何不符，僅以聲請人所陳理由並無所涉及之法律見解
    具有原則性為由予以駁回，原裁定顯有行政訴訟法第273條
    第1項第1款「適用法規顯有錯誤」之再審事由；(二)聲請人已
    於上訴狀詳細說明財政部臺北市國稅局（下稱臺北市國稅局
    ）民國（下同）96年6月5日財北國稅審二字第0960201843號
    函釋（下稱96年函釋）的緣由，並未改變財政部95年6月28
    日台財稅字第09504063430號函釋（下稱95年函釋）之見解
    ，上訴審既認「．．．96年函釋係對於95年函釋重為說明，
    並未改變95年函釋之見解」，即應依96年函釋規定撤銷原審
    判決、訴願決定及原處分（含復查決定），惟其未依職權審
    酌，率以聲請人憑藉新見解重為認定為由，逕予裁定駁回，
    顯有行政訴訟法第273條第1項第1款「適用法規顯有錯誤」
    之再審事由；(三)原審判決未依職權究明租賃車輛為保險業務
    員招攬業務所必須，僅以聲請人未能證明租賃車輛係為公務
    使用為由，遽予核認租賃車輛為私人使用，惟聲請人業已於
    上訴狀中說明，舉證責任係為稅捐稽徵機關之責任，上訴審
    未就聲請人所提主張加以詳查，仍指稱聲請人未能證明系爭
    車輛係為公務用途，而逕予駁回，顯有行政訴訟法第273條
    第1項第1款「適用法規顯有錯誤」之再審事由；(四)原審判決
    未依職權審酌臺灣臺北地方法院檢察署檢察官偵查事證及其
    不起訴處分書之認定，僅以該不起訴處分書之被告非聲請人
    為由，認定不能拘束本案，聲請人業已於上訴狀中說明，惟
    原裁定以不起訴處分書非確定判決為由，而逕予裁定駁回，
    違反本院32年判字第18號判例及司法院釋字第392號解釋，
    顯有行政訴訟法第273條第1項第1款「適用法規顯有錯誤」
    之再審事由，應予廢棄等語。經核原裁定以聲請人上訴理由
    並無所涉及之法律見解具有原則性之情事，而認聲請人上訴
    不合法予以駁回等情，已經原裁定論斷甚明，並無與該案應
    適用之法規顯然違背，或與解釋判例顯有牴觸之情形。聲請
    人主張其已於上訴理由中具體表明原審判決所涉及之原則性
    法律見解云云，無非係其法律上見解之歧異，依首揭規定及
    說明，尚與所謂「適用法規顯有錯誤者」有間，聲請人據為
    本件再審之聲請，顯無再審理由，應予駁回。另聲請人同時
    對原審判決提起再審之訴部分，本院另行裁定移送，併此敘
    明。
三、據上論結，本件聲請為無理由。依行政訴訟法第283條、第2
    78條第2項、第104條、民事訴訟法第95條、第78條，裁定如
    主文。
中    華    民    國    99    年    9     月    23    日
                    最高行政法院第四庭
                        審判長法官  劉  鑫  楨
                              法官  陳  金  圍
                              法官  吳  慧  娟
                              法官  曹  瑞  卿
                              法官  林  金  本

以  上  正  本  證  明  與  原  本  無  異
中    華    民    國    99    年    9     月    23    日
                              書記官  吳  玫  瑩

司法院資訊處製作；財團法人民間司法改革基金會備份。
